臺灣板橋地方法院刑事判決　　　　　　　 94年度訴字第125號
公　訴　人　臺灣板橋地方法院檢察署檢察官
被　　　告　甲○○
指定辯護人　本院公設辯護人戊○○
上列被告因違反槍砲彈藥刀械管制條例案件，經檢察官提起公訴
（93年度偵字第11338號)，本院判決如下：
    主      文
甲○○未經許可，持有子彈，累犯，處有期徒刑陸月，併科罰金
新臺幣參萬元，有期徒刑如易科罰金，罰金如易服勞役，均以銀
元參佰元即新臺幣玖佰元折算壹日。
    事      實
一、甲○○前因違反麻醉藥品管理條例案件，經本院以83年度少
    訴字第61號判決判處有期徒刑2 年10月，緩刑5 年確定；嗣
    經本院以87年度撤緩字第151 號、臺灣高等法院88年度抗字
    第76號裁定撤銷緩刑宣告，自民國88年6 月5 日起入監執行
    ，於89年8 月15日縮短刑期假釋付保護管束，而於90年9 月
    21 日 保護管束期滿未經撤銷假釋，其有期徒刑以已執行完
    畢論。又因違反毒品危害防制條例案件，經本院以92年度易
    字第1282號判決判處有期徒刑5 月，如易科罰金以銀元300
    元折算1 日，於92年7 月17日確定；復因違反槍砲彈藥刀械
    管制條例案件，經本院以92年度訴字第937 號判決判處有期
    徒刑3 月，如易科罰金以銀元300 元折算1 日，併科罰金新
    臺幣1 萬元，於同年8 月5 日確定。前開違反毒品危害防制
    條例及槍砲彈藥刀械管制條例二案所宣告之有期徒刑，經本
    院以92年度聲字第1990號裁定定應執行有期徒刑6 月，如易
    科罰金以銀元300 元折算1 日確定，並於93年1 月9 日易科
    罰金執行完畢。詎不知悛悔，明知具有殺傷力之子彈係屬槍
    砲彈藥刀械管制條例所列管之彈藥，未經許可不得持有，猶
    於93年4 月間某日，在不詳地點，駕駛其所有車牌號碼HP-1
    843 號自用小客車，搭載某真實姓名年籍不詳、綽號「阿明
    」之成年男性友人，並容任該名男性友人將具有殺傷力之土
    造子彈2 顆放置其自用小客車上而持有之。嗣於同年7 月10
    日凌晨1 時許，在臺北縣板橋市○○街2 之1 號前為警查獲
    ，並在前揭自用小客車上扣得具有殺傷力之土造子彈2 顆。
    （另於同日凌晨0 時10分許，在臺北縣板橋市○○路9 號20
    5 室內，扣得可發射子彈具有殺傷力之改造手槍1 枝，詳後
    述。）
二、案經臺北縣政府警察局板橋分局報請臺灣板橋地方法院檢察
    署檢察官偵查起訴。
    理      由
一、上揭事實，迭據被告於警詢、檢察官訊問及本院審理時坦承
    不諱，並有土造子彈2 顆扣案可資佐證。而前述扣案之子彈
    經送內政部警政署刑事警察局以性能檢驗法、試射法鑑驗結
    果，認均係土造子彈（具直徑9.9mm 金屬彈頭，其中1 顆底
    部具撞擊痕跡），經實際試射，均可擊發，認均具殺傷力，
    有該局93年7 月28日刑鑑字第0930143317號槍彈鑑定書附卷
    可稽。足徵被告上開不利於己之自白與事實相符，本案事證
    明確，被告犯行堪予認定。
二、按具有殺傷力之子彈係槍砲彈藥刀械管制條例第4 條第1 項
    第2 款所稱彈藥，非經中央主管機關之許可，不得製造、販
    賣、運輸、轉讓、出租、出借、持有、寄藏或陳列。被告未
    經許可持有之，係犯同條例第12條第4 項之未經許可持有子
    彈罪。又被告有如事實欄所載之有期徒刑執行紀錄，此有臺
    灣高等法院被告前案紀錄表可按，其於受有期徒刑之執行完
    畢後，5 年內再犯本案有期徒刑以上之罪，為累犯，應依法
    加重其刑。爰審酌未經許可之槍砲彈藥之製造、持有及流通
    等，危害人身安全及社會秩序至鉅，而為國法所厲禁，並經
    各類教育及傳媒廣為宣導週知，被告應無不知之理，其猶未
    經許可，恣意持有具有殺傷力之土造子彈，藐視公共規範，
    欠缺守法觀念，應予非難，兼衡被告持有前開土造子彈並無
    其他犯罪目的，且所持有期間非長，數量甚微，對於社會治
    安所生實際危害尚非嚴重，暨其犯後態度等一切情狀，量處
    如主文所示之刑，並諭知有期徒刑易科罰金及罰金部分易服
    勞役之折算標準，資為懲儆。
三、扣案具有殺傷力之土造子彈2 顆，均於鑑驗試射時擊發而耗
    損，無何效用可言，已失違禁物性質，均毋庸沒收。另扣案
    改造手槍1 枝（槍枝管制編號：0000000000號，含彈匣一個
    ）雖經鑑驗認係由仿WALTHER 廠PPK/S 型半自動手槍制造之
    玩具手槍換裝土造金屬槍管而成之改造手槍，機械性能良好
    ，可擊發適用子彈，認具殺傷力，有前揭內政部警政署刑事
    警察局槍彈鑑定書可佐，核屬違禁物；惟上開改造手槍與本
    案被告持有子彈之犯行間並無關聯性，應由檢察官另為適法
    之處理，爰不於本判決併予宣告沒收。
四、公訴意旨另以：被告於93年7 月9 日晚間9 時許，攜帶可發
    射子彈具有殺傷力之改造手槍1 枝（槍枝管制編號：000000
    0000號，含彈匣1 個），前往臺北縣板橋市○○路9 號205
    室而持有之；因認被告尚涉犯94年1 月26日修正前槍砲彈藥
    刀械管制條例第11條第4 項之持有可發射子彈具有殺傷力之
    改造手槍罪嫌。公訴人此部分所指，無非係以證人丁○○之
    證述為據。經查：
  (一)證人丁○○於檢察官訊問時固證稱：「（問：... 查獲的改
    造手槍是誰的？）是甲○○帶來的。」、「我有看到他帶黑
    色的包包去，原本槍枝是放在包包內，後來是因為警察敲門
    ，他才趕快將槍拿到浴室的天花板去藏。」等語（見臺灣板
    橋地方法院檢察署93年度偵字第11338 號偵查卷宗第107 頁
    、第108 頁）；其於本院審理時亦證稱：「黑色皮包是被告
    的，我有看見他拿進去房間內。」、「... 被告聽到警察敲
    門就拿著包包跑到浴室去。」、「他們（指被告及證人丙○○、乙○○）到我住處後過沒多久被告有拿出手槍。」、「
    就是拿出來放在桌上，放在茶几上。」、「（問：丙○○有
    無看到這把槍？）有，另外一位朋友（指乙○○）也有看到
    。」等語。惟證人丙○○於本院審理時具結證稱：「（問：
    上去以後在丁○○屋內被告是否有拿出槍放在桌上？）我在
    看電視，沒有看到。他們三人在聊天，我從頭到尾都沒有看
    到。」、「（問：從進房間到警察來期間你有無看過扣案槍
    枝？）沒有。」、「警察來的時候被告在睡覺。」、「我們
    聊天聊到一半，他就睡著了，是警察來的時候我叫醒他。」
    、「（問：警察來的時候... 有無進入浴室《指被告》？）
    沒有。」等語。證人乙○○則結證稱：「（問：過程當中你
    有無看到被告拿出槍枝出來？）沒有。」、「（問：警察臨
    檢之前被告在做何事？）好像躺在床上睡覺。」、「（問：
    警察臨檢時被告有無起身？）有。他過一下子才起身。是丙○○叫他，因為警察敲門。但尚未進來。」等語（以上均見
    本院94年5 月18日審判筆錄）。證人丁○○雖證稱：於前址
    租住處曾見被告出示上開扣案之改造手槍放置於茶几上，並
    於警察前來時進入浴室藏放該改造手槍云云，惟其此部分所
    述，顯與證人丙○○、乙○○證述之情節不符。參以前開可
    發射子彈具有殺傷力之改造手槍係在臺北縣板橋市○○路9
    號205 室內查獲，而該址復係由證人丁○○於93年7 月9日
    承租使用，此有府中路套房住客登記簿存卷為憑（見前揭偵
    查卷宗第32頁），證人丁○○於上開改造手槍為警查獲時，
    就前址套房既有實質支配管領力，以其利害關係，自難期為
    公平之證述。而證人丁○○於本院審理時證稱：「（問：你
    有看到他放嗎？）他就拿著黑色包包跑到浴室去。」、「（
    問：為何拿黑色包包跑到浴室去？）應該藏槍，因為警察正
    在敲門。」等語（見本院前述審判筆錄），益徵證人丁○○
    並未親見被告將扣案改造手槍藏放於前址套房浴室內之事實
    ；況臺北縣板橋市○○路9 號建築物係屬營業使用之套房，
    有卷附名片可參（見前揭偵查卷宗第32頁），任何人均得給
    付相當對價進入居住使用，證人丁○○當無從確知該改造手
    槍係何人放置；是其所為：被告將扣案改造手槍攜入其承租
    套房浴室內藏放之證述，無非推測之詞，不足採信。
  (二)又被告辯稱：其於93年7 月9 日前往臺北縣板橋市○○路9
    號205 室所攜帶之黑色提袋，係在該址樓下向證人丙○○借
    用等語，核與證人丙○○於本院審理時證述：「（問：黑色
    包包是否你的？）是我的，是被告在樓下向我借的。）」等
    語相符，證人丙○○復具結證稱：「（問：包包有無放手槍
    ？）沒有，裡面放我的證件與香煙。是他借去裝東西放鑰匙
    圈及毒品。」等語（見本院上開審判筆錄）；證人丙○○就
    被告向其借用提帶裝放同屬違禁物之毒品一節，未有任何隱
    匿、掩飾，足見其並無迴護被告之意。而上述扣案之改造手
    槍長度將近15公分，有前揭槍彈鑑定書所附照片可參，顯有
    相當之體積，被告向證人丙○○借用提袋並當其面將所攜帶
    之物品置入，倘其中包含上開改造手槍，證人丙○○當可輕
    易發覺；而證人丙○○於被告借用該提袋放置物品時確未見
    其中有扣案之改造手槍，尤難認被告有將前述改造手槍裝放
    於該只黑色提袋後攜入上址證人丁○○租住套房之行為。
  (三)本案復查無其他積極證據足資證明被告有持有扣案改造手槍
    之事實，自不得遽以修正前槍砲彈藥刀械管制條例第11條第
    4 項之持有可發射子彈具有殺傷力之改造手槍罪相繩，本院
    就此部分原應為被告無罪之判決；第以公訴人認此部分與本
    案經論罪之持有子彈罪間，有想像競合之裁判上一罪關係，
    爰不另為無罪之諭知。
五、末以，證人丁○○、乙○○於本院審理時具結證稱：被告於
    93 年7月9 日晚間某時，在臺北縣板橋市○○路9 號205 室
    ，提供第二級毒品安非他命予渠等施用等語（見本院94年5
    月18日審判筆錄）；被告於前揭時、地提供第二級毒品安非
    他命予他人施用之行為，涉犯毒品危害防制條例第8 條第2
    項之轉讓第二級毒品罪，未據起訴，應由臺灣板橋地方法院
    檢察署檢察官另行偵查後，為適法之處理，附此敘明。
據上論斷，應依刑事訴訟法第299 條第1 項前段，槍砲彈藥刀械
管制條例第12條第4 項，刑法第11條前段、第47條、第41條第1
項前段、第42條第2 項，罰金罰鍰提高標準條例第2 條，現行法
規所定貨幣單位折算新臺幣條例第2 條，判決如主文。
本案經檢察官王家春到庭執行職務。
中　　華　　民　　國　　94　　年　　6 　　月　　8 　　日
                        臺灣板橋地方法院刑事第二庭
                            審判長法  官  鄭  水  銓
                                  法  官  陳  福  來
                                  法  官  廖  怡  貞
以上正本證明與原本無異。
如不服本判決，應於判決送達後10日內，向本院提出上訴狀，上
訴於臺灣高等法院。
                                  書記官  鄒  秀  珍
中　　華　　民　　國　　94　　年　　6 　　月　　8 　　日
※附錄本案論罪科刑法條全文※
修正前槍砲彈藥刀械管制條例第12條
未經許可，製造、販賣或運輸子彈者，處一年以上七年以下有期
徒刑，併科新台幣五百萬元以下罰金。
未經許可，轉讓、出租或出借子彈者，處六月以上五年以下有期
徒刑，併科新台幣三百萬元以下罰金。
意圖供自己或他人犯罪之用，而犯前二項之罪者，處三年以上十
年以下有期徒刑，併科新台幣七百萬元以下罰金。
未經許可，持有、寄藏或意圖販賣而陳列子彈者，處五年以下有
期徒刑，併科新台幣三百萬元以下罰金。
第一項至第三項之未遂犯罰之。
